ko: 선박 모터 장착 유형: 활; 고물; 트랜섬; 기타
en: Watercraft motor mounting type: Bow; Stern; Transom; Other
lt-LT: Vandens transporto priemonės variklio tvirtinimo tipas: Lankas; Laivagalis; Transas; Kita
cs: Typ montáže motoru vodního plavidla: Luk; Na záď; Příčník; Jiné
nb: Motorfestetype for vannfartøy: Bue; Stern; Akterspeil; Annet
fr: Type de montage de moteur de motomarine: Arc; Arrière; Tableau arrière; Autre
th: ประเภทที่ติดตั้งเครื่องยนต์เรือ: ธนู; สเติร์น; กรอบวงกบด้านบน; อื่นๆ
el: Τύπος τοποθέτησης κινητήρα σκάφους: Τόξου; Αυστηρός; Ανώφλιο; Άλλο
pl: Typ mocowania silnika jednostki pływającej: Łuk; Rufa; Rygiel; Inne
pt-PT: Tipo de montagem de motor de embarcação: Arco; Popa; Lintel; Outro
tr: Deniz taşıtı motoru montaj türü: Yay; Kıç; Vasistas; Diğer
fi: Aluksen moottorin asennustapa: Keula; Ahteri; Peräpeili; Muu
ro-RO: Tip de montare motor pentru ambarcațiuni: Prova; Pupa; Osatură pupa; Altele
it: Tipo di supporto per il motore delle imbarcazioni: Arco; Poppa; Specchio di poppa; Altro
sk-SK: Typ montáže motora plavidla: Predná časť; Zadná časť; Zrkadlo lode; Iné
ru: Тип крепления двигателя плавсредства: Нос; Корма; Транец; Другой
de: Anbringungsweise des Wasserfahrzeugmotors: Bogen; Heck; Querträger; Sonstiges
pt-BR: Tipo de montagem de motor de embarcação: Arco; Popa; Transom; Outro
hu: Vízijárműmotor rögzítési típusa: Íj; Tat; Keresztfa; Egyéb
bg-BG: Тип монтаж на мотор на плавателен съд: Носова част; Кърма; Транец; Други
zh-TW: 船艇馬達安裝類型: 弓; 船尾; 橫樑; 其他
zh-CN: 船舶电机安装方式: 弓; 船尾; 横梁; 其他
nl: Motorbevestiging vaartuig: Boog; Spiegel; Transom; Andere
sl-SI: Vrsta pritrditve motorja za vodno plovilo: Premec; Krma; Transom; Drugo
hr-HR: Vrsta postavljanja motora u plovilu: Pramac; Krma; Poprečna greda; Ostalo
vi: Loại giá đỡ động cơ tàu thủy: Ống tên trên cung; Đuôi tàu; Ngang đuôi tàu; Khác
da: Vandscootermotormonteringstype: Sløjfe; Stern; Agterspejl; Andet
es: Tipo de montaje del motor de embarcación: Arco; Popa; Travesaño; Otros
sv: Monteringstyp för vattenfarkostmotor: Bog; Akter; Transom; Övrigt
ja: 船舶用モーターの取り付けタイプ: 弓; スターン; トランサム; その他